【裁判字號】    89,易,2374
【裁判日期】    890816
【裁判案由】    違反商標法等
【裁判全文】
臺灣高雄地方法院刑事判決                        八十九年度易字第二三七四號
    公訴人  台灣高雄地方法院檢察署檢察官
    被  告  甲○○
    選任辯護人  陳妙泉
                盧俊誠
右列被告因違反商標法等案件，經檢察官提起公訴（八十九年度偵字第二二四三一號
），本院判決如左：
    主  文
甲○○被訴違反商標法部分無罪；被訴違反專利法部分公訴不受理。
    理  由
一、公訴意旨略以：引用如附件起訴書。
二、違反商標法無罪部份：訊之被告甲○○否認有本件侵害商標專用權犯行，辯稱：
    其製造之皮鞋雖有以小狗圖型作為鞋面，然此為皮鞋之造型，並非作為商標，其
    於所製皮鞋之鞋墊表面均標有「ＤＯＮＧＳＨＥＮＧ」之商標等語。經查被告製
    造之皮鞋係小狗圖型作為整個鞋面造型，構成皮鞋之主要而顯著之部份，此有該
    皮鞋相片四幀在卷可按，並於本院審理中當庭勘驗扣案之小狗鞋面皮鞋一只明確
    。依社會一般通念，顯係皮鞋之重要造型而非表彰商品來源之商標甚明。又依上
  開卷附相片所示，被告所製皮鞋之鞋墊表面均標有「ＤＯＮＧ  ＳＨＥＮＧ」之
    商標，且字體甚大，標示部位明顯，足供一般消費者識別。綜此而論，被告製造
    之皮鞋雖有以小狗圖型作為鞋面，然係為皮鞋之造型，並非作為商標使用，應可
    認定。被告行為與商標法第六十二條第一款所定之「於同一商品或類似商品，使
    用相同或近似於他人註冊商標之圖樣」之犯罪構成要件自不相符。此外復查無其
    它積極証據足証被告有本件犯行，公訴意旨所指犯行自屬無法証明，爰為無罪之
    判決。
三、違反專利法部份公訴不受理部份：按專利法第一百二十六條侵害他人新式樣專利
    罪係屬告訴乃論之罪，同法第一百三十一條定有明文。又專利權人就第一百二十
    三條至第一百二十六條提出告訴，應檢附侵害人經專利權人請求排除侵害之書面
    通知。未提出此文件者，其告訴不合法。此為同法第一百三十一條第二項、第三
    項分別定明。查本件告訴人雖於八十八年具狀向台灣士林地方法院檢察署具狀告
    訴被告有本件侵害新式樣專利之犯行，惟於告訴前並未有何上述侵害之書面通知
    。依上開專利法之規定，本件告訴自屬不合法。爰依刑事訴訟法第三百零三條第
    三款為不受理之判決。
據上論斷，應依刑事訴訟法第三百零一條第一項、第三百零三條第三款，判決如主文
。
本案經檢察官林美靜到庭執行職務
中      華      民      國      八十九      年      八    月    十六    日
                                      臺灣高雄地方法院刑事第七庭
                                          法  官  蔡  國  卿
右正本證明與原本無異。
如不服本判決，應於判決送達後十日內，向本院提出上訴狀。
                                          書記官  邱  靜  銘
中      華      民      國      八十九      年      八    月    十八    日


司法院資訊處製作；財團法人民間司法改革基金會備份。
